# IFRS下合并报表抵消与联营公司的逆流交易准则依据

提问人：singley 时间：2017-02-17 18:14:41
请教一下，A公司占B公司30%的股权，B为A的联营公司，B公司本年净利润 1000 万元。 本期B公司向A公司贷款 1 个亿，收取利息 500万。 A公司做： 1-1借：财务费用 500 贷：应付利息 500
B公司做： 1-2借：应收利息 500 贷：其他业务收入 500
期末，A公司权益法核算B公司股权： 2-1借：长期股权投资 300 贷：投资收益 300
由于不存在未实现损益，个别报表层面权益法核算时不需要因该交易调整B公司净利润及权益法核算金额。 在合并报表层面，需要按照持股比例抵消A公司的财务费用及投资收益吗？即以下分录： 3-1借：投资收益 150 （500*30%） 贷：财务费用 150我看陈版在http://bbs.esnai.com/forum.php?m ... 2%A2%2B%B5%D6%CF%FB 中的回复意思是不是3-1可做可不做？准则对此有何具体要求？我查看了《企业会计准则第 33 号-合并报表》《IFRS 10》好像没有提及相关内容。 由于该公司需要同时出具PRC GAAP 和IFRS的报告，不知道该处理是否有准则差异？
麻烦懂的大神给个准则条文参考一下，非常感谢！

回答人：chenyiwei
这个问题没有境内外准则差异。对于你的分录3-1，从把合并报表层面的权益法核算视作“单行合并”的角度出发，是需要这样调整的（所以我们建议这样处理），但现行的境内外准则都没有规定必须要做这笔调整，只是规定了合并报表层面对未实现的顺流或逆流交易损益的调整要求。